臺灣臺中地方法院刑事判決
                                   111年度原交易字第30號
公  訴  人  臺灣臺中地方檢察署檢察官
被      告  林賢明


指定辯護人  本院公設辯護人賴忠杰                
上列被告因公共危險案件，經檢察官提起公訴（111年度速偵字
第2348號），本院判決如下：
    主    文
林賢明犯不能安全駕駛動力交通工具罪，累犯，處有期徒刑捌月
。
    事    實
一、林賢明於民國111年5月24日下午2時許，在臺中市外埔區甲
    后路2段某小吃店内，飲用啤酒後，其吐氣所含酒精濃度已
    達每公升0.25毫克以上，竟基於酒後駕駛動力交通工具之犯
    意，仍於同日下午4時許，自該處駕駛車牌號碼000-0000號
    自用小客車上路。嗣於同日下午4時6分許，行經臺中市○○區
    ○○路0段00號前時，因不勝酒力，不慎撞及停等紅燈由林永
    昌所駕駛之車牌號碼0000-00號自用小客車，車牌號碼0000-
    00號自用小客車又向前撞及停等紅燈由李其明所駕駛之車牌
    號碼000-0000號自用小客車。經警獲報後前往處理，並於同
    日下午4時18分許，對林賢明施以酒精濃度測試，當場測得
    其吐氣所含酒精濃度值為每公升0.50毫克，而查悉上情。
二、案經臺中市政府警察局大甲分局報告臺灣臺中地方檢察署檢
    察官偵查起訴。
    理    由
一、被告以外之人於審判外之陳述，雖不符刑事訴訟法第159條
    之1至之4等4條之規定，而經當事人於審判程序同意作為證
    據，法院審酌該言詞陳述或書面陳述作成時之情況，認為適
    當者，亦得為證據；當事人、代理人或辯護人於法院調查證
    據時，知有刑事訴訟法第159條第1項不得為證據之情形，而
    未於言詞辯論終結前聲明異議者，視為有前項之同意，同法
    第159條之5定有明文。查本件以下所引用具傳聞性質之證據
    ，檢察官、被告林賢明及其辯護人於本院審理時均表示同意
    有證據能力（本院卷第45頁），或迄至本院言詞辯論終結前
    均未聲明異議，本院審酌上開證據資料作成時之情況，並無
    任何違法取證之不適當情形，且對於被告涉案之事實具有相
    當之關聯性，依刑事訴訟法第159條之5之規定，認均具有證
    據能力。又本院下列所引用卷內之非供述證據，並無證據證
    明係公務員違背法定程序所取得，依同法第158條之4反面解
    釋，亦均得為證據，均合先敘明。
二、上揭犯罪事實，業據被告被告林賢明於警詢時及偵查中均坦
    承不諱，核與證人林永昌、李其明於警詢時證述之情節大致
    相符。此外，並有刑案資料查註紀錄表、臺中市政府警察局
    大甲分局員警職務報告、臺中市政府警察局道路交通事故當
    事人酒精測定紀錄表、道路交通事故現場圖、道路交通事故
    調查報告表（一）（二）、證號查詢汽車駕駛人資料、車號
    查詢汽車車籍資料各1份、臺中市政府警察局舉發違反道路
    交通管理事件通知單3份及現場照片25張等件在卷可稽。足
    認被告之自白與事實相符，堪予採信。從而，本案事證明確
    ，其犯行堪以認定，應依法論科。
三、論罪科刑：
(一)核被告林賢明所為，係犯刑法第185條之3第1項第1款之不能
    安全駕駛動力交通工具罪。查被告前因公共危險案件，經臺
    灣新北地方法院以105年度原交簡字第322號判決判處有期徒
    刑6月確定，並於106年11月22日徒刑執行完畢等節，業據檢
    察官提出上開確定判決為證，且有其臺灣高等法院被告前案
    紀錄表可稽，檢察官並指出被告前案亦係犯相同之公共危險
    犯行，認有加重其刑之必要等語，堪認已具體指出證據方法
    ，則被告受有期徒刑執行完畢後5年內再故意犯本案有期徒
    刑以上之罪，為累犯；本院審酌被告前因犯罪經徒刑執行完
    畢後，理應產生警惕作用，卻再犯本案相同犯罪，堪認其對
    刑罰之反應力顯然薄弱，應有依刑法第47條第1項規定加重
    其刑之必要，爰依前開規定加重其刑。
(二)按刑法第62條前段規定之自首，指犯罪之行為人，於其犯罪
    為偵查犯罪機關發覺之前，向該管公務員自承犯罪並接受裁
    判而言。苟職司犯罪偵查之公務員已知悉犯罪事實及犯罪嫌
    疑人後，犯罪嫌疑人始向之坦承犯行者，僅為自白，而非自
    首（最高法院109年度台上字第543號判決論旨參照）。查辯
    護人固依卷附道路交通事故肇事人自首情形紀錄表認被告有
    自首之情形，然上開紀錄表雖記載被告於警方到場時承認為
    肇事人等情（見偵卷第93頁），惟該記錄表係表明被告於本
    案交通事故發生後，向承辦員警表明其為本案交通事故之肇
    事者，非指被告於承辦員警到場時，即自行表明有酒後駕車
    之犯罪行為。而被告系員警到場處理，對在場駕駛人實施酒
    測後，測得其吐氣值為0.50MG/L，經告知相關權利後帶返派
    出所偵辦，被告於警詢中坦承酒後駕車等節，有員警職務報
    告可參（偵卷第23頁），堪認係警方係經檢測被告有酒後駕
    車之犯行，被告方自白坦承犯行，是被告就本案所犯刑法第
    185條之3第1項第1款之罪，並不符合自首之要件，無從依刑
    法第62條前段之規定減輕其刑，附此敘明。
(三)爰審酌被告於103、104年間均另有不能安全駕駛案件遭科刑
    之紀錄，有其臺灣高等法院被告前案紀錄表可稽，素行非佳
    ，竟於飲酒後，其吐氣所含酒精濃度已達每公升0.50毫克之
    情形下，仍貿然駕車上路，且因此肇事，對於道路交通安全
    所生危害非輕；惟念其於警詢、偵查及本院審理時均能坦承
    犯行，態度尚可；並參酌被告自陳大學畢業之智識程度、從
    事鋼筋裁剪、月入約新臺幣3萬元之家庭生活經濟狀況（本
    院卷第48頁）等一切情狀，量處如主文所示之刑，以資懲儆
    。
據上論斷，應依刑事訴訟法第299條第1項前段，刑法第185條之3
第1項第1款、第47條第1項，刑法施行法第1條之1第1項，判決如
主文。
本案經檢察官楊凱婷提起公訴，檢察官陳怡廷到庭執行職務。
中　　華　　民　　國　　111 　年　　8 　　月　　24　　日
                  刑事第十庭    法  官  吳珈禎
以上正本證明與原本無異。
如不服本判決應於收受送達後20日內向本院提出上訴書狀，並應
敘述具體理由；其未敘述上訴理由者，應於上訴期間屆滿後20日
內向本院補提理由書（均須按他造當事人之人數附繕本）「切勿
逕送上級法院」。
　　　　                        書記官　廖明瑜　　　　　
中　　華　　民　　國　　111 　年　　8 　　月　　24　　日
附錄論罪科刑法條：
中華民國刑法第185條之3第1項
駕駛動力交通工具而有下列情形之一者，處3年以下有期徒刑，
得併科30萬元以下罰金：
一、吐氣所含酒精濃度達每公升零點二五毫克或血液中酒精濃度
    達百分之零點零五以上。
二、有前款以外之其他情事足認服用酒類或其他相類之物，致不
    能安全駕駛。
三、服用毒品、麻醉藥品或其他相類之物，致不能安全駕駛。